【裁判字號】    92,中簡上,371
【裁判日期】    921105
【裁判案由】    違反電子遊戲場業管理條例
【裁判全文】
臺灣臺中地方法院刑事判決                      九十二年度中簡上字第三七一號
    上  訴  人即
    被      告  乙○○  男  三.
右列上訴人因違反電子遊戲場業管理條例案件，不服本院臺中簡易庭九十二年度中簡
字第一五二六號中華民國九十二年七月二十二日第一審判決（聲請簡易判決處刑案號
：臺灣臺中地方法院檢察署九十二年度偵字第一三三七七號），提起上訴，本院管轄
之第二審合議庭判決如左：
    主  文
原判決撤銷。
乙○○共同違反電子遊戲場業管理條例規定辦理營利事業登記，不得經營電子遊戲場
業之規定，處拘役肆拾日，如易科罰金，以參佰元折算壹日。緩刑貳年。扣案之電子
遊戲機具「大舞臺」壹臺（含ＩＣ板壹片）、代幣伍佰伍拾枚，均沒收。
    事  實
一、乙○○與甲○○（另案移由檢察官偵辦）二人均明知未依電子遊戲遊戲場業管理
    條例之規定向主管機關辦理營利事業登記，不得經電子遊戲場業，竟基於犯意之
    聯絡，於民國（下同）九十二年六月二十五日起至同年七月三日止，由乙○○提
    供其所經營，位在臺中市○○路六二二號之麵攤，供甲○○擺設其所有之「大舞
    臺」電動遊戲機具一臺（含ＩＣ板一片）及代幣五百五十枚，供不特定之客人把
    玩，而從事經營電子遊戲場業務。嗣為警於九十二年七月三日二十二時二十五分
    許，在前開乙○○所經營之麵攤查獲，並扣得電子遊戲機具「大舞臺」一臺（含
    ＩＣ板一片）、代幣五百五十枚。
二、案經臺中市警察局第六分局報告臺灣臺中地方法院檢察署檢察官偵查後聲請簡易
    判決處刑。
    理  由
一、訊據上訴人即被告（下稱被告）乙○○固對於：其未依電子遊戲場業管理條例規
    定申請營利事業登記，而於上揭時間，提供所經營之麵攤，供甲○○擺設前開扣
    案之電子遊戲機具乙節坦認不諱，惟辯稱：甲○○擺設該機臺之目的是要展示給
    客人看，如果機臺有賣出的話，伊可以拿到二、三千元。伊曾和甲○○訂立契約
    ，契約中約定如果有法律責任的話就由甲○○負責，伊以為簽約後就沒有事云云
    。然查：
（一）證人甲○○於本院審理時結證稱：上揭電子遊戲機具係其擺設在被告所經營之
      麵攤內，其確實曾與被告簽立委託展示契約書，並且提供營利事業登記證給被
      告看，簽立委託展示契約書目的是如果被警方查到的話，其會向警察交待這些
      事情，擺設機臺是用來展示，不是給客人玩（見本院九十二年十月二十四日審
      理筆錄）等語，且有卷附之委託展示契約書、營利事業登記證影本各乙紙在卷
      可憑，足見被告前揭所稱，扣案之電子遊戲機具係證人甲○○擺設於本件查獲
      地點乙情無訛。
（二）雖被告與證人甲○○均辯稱：該電子遊戲機具是放置在本件查獲地點展示供客
      人購買，並非提供給客人打玩，而未有違反電子遊戲場業管理條例規定云云。
      惟查：本件查獲供該電子遊戲機具使用之代幣高達五百五十枚，有該等代幣扣
      案可稽，此為被告所是認，若該等代幣僅單純供試打機臺之用，且本件僅有一
      臺機臺，豈需備有數目高達五百五十枚之代幣？又依被告與證人甲○○所約定
      之委託展示契約書內容，其等約定機臺展示期間長達一年，有該契約書附卷可
      憑，如單純係基於販售之目的而展示機臺，焉可能展示期間長達一年？亦顯與
      一般商業習慣有悖。復參以證人甲○○提供被告之營利事業登記證第七項營業
      事項目上載有：租賃業（大舞臺遊戲機）（以上電子遊戲場業除外）等文句，
      該營利事業登記證業明確表示，電子遊戲場業並非在該營利事業登記範圍內等
      情，則被告與證人甲○○二人前揭所辯，尚不足採認。
（三）此外，並有現場照片二張、現場圖乙張在卷可憑。本件事證明確，被告犯行洵
      堪認定，應予依法論科。
二、核被告乙○○所為，係違反電子遊戲場業管理條例第十五條之規定，應依同條例
    第二十二條之規定論處。被告與證人甲○○二人間，具有犯意聯絡，行為分擔，
    均為共同正犯。原審經審理結果認被告罪證明確，予以論科，固非無見，然原審
    漏未論及被告及證人甲○○為共同正犯，及未就本案扣案之電子遊戲機具一臺及
    代幣五百五十枚予以宣告沒收，尚有未洽，自應由本院予以撤銷改判。爰審酌被
    告一時失慮，致為本件犯行，犯後坦認所為，頗具悔意，且被告提供其所經營之
    麵攤擺放之電子遊戲機具數量僅一臺，所得僅等一切情狀，量處如主文所示之刑
    ，並諭知易科罰金之折算標準，以示懲儆。末查：被告前未曾受有期徒刑以上刑
    之宣告，有卷附之臺灣臺中地方法院檢察署刑案資料查註紀錄表、臺灣高等法院
    被告全國前案紀錄表各乙份可參，其因一時失慮，誤罹刑章，且係初犯，犯後並
    坦認所為，顯有悔意，本院認被告歷此偵審程序，當知所警惕，信無再犯之虞，
    所宣告之刑，以暫不執行為適當，併諭知緩刑二年，以啟自新。扣案之電子遊戲
    機具「大舞臺」一臺（含ＩＣ板一片）、代幣五百五十枚，係共犯黃貴和所有供
    前開犯罪所用之物，此據被告供陳在卷，依刑法第三十八條第一項第二款之規定
    ，併予宣告沒收。
三、至證人甲○○所涉與本案被告共同違反電子遊戲場業管理條例犯行部分，因未據
    公訴人提起公訴，是此部分應由檢察官另行依法偵辦，附此敘明。
據上論斷，應依刑事訴訟法第四百五十五條之一第一項、第三項、第三百六十九條第
一項前段、第三百六十四條、第二百九十九條第一項前段，電子遊戲場業管理條例第
二十二條，刑法第十一條前段、第二十八條、第四十一條第一項前段、第七十四條第
一款、第三十八條第一項第二款，罰金罰鍰提高標準條例第二條，判決如主文。
中      華      民      國    九十二    年     十一     月      五      日
                                     臺灣臺中地方法院刑事第五庭
                                         審判長法  官  梁堯銘
                                               法  官  莊深淵
                                               法  官  劉麗瑛
右正本證明與原本無異。
不得上訴。
                                               書記官
中      華      民      國    九十二    年     十一     月      五      日
附錄論罪科刑法條
電子遊戲場業管理條例第十五條
未依本條例規定辦理營利事業登記者，不得經營電子遊戲場業。
電子遊戲場業管理條例第二十二條
違反第十五條規定者，處行為人一年以下有期徒刑、拘役或科或併科新台幣五十萬元
以上二百五十萬元以下罰金。


司法院資訊處製作；財團法人民間司法改革基金會備份。
